臺灣高等法院花蓮分院刑事判決　　　　　96年度上易字第51號
上　訴　人
即　被　告　甲○○原名呂瑞和.
　　　　　　　　　　現應為送.
上列上訴人因恐嚇案件，不服中華民國96年2月14日臺灣花蓮地
方法院96年度易字第6號第一審判決（起訴案號：臺灣花蓮地方
法院檢察署95年度偵字第5253號），提起上訴，本院判決如下：
    主  文
原判決撤銷。
甲○○以加害身體之事，恐嚇他人致生危害於安全，處拘役伍拾
日，如易科罰金，以新臺幣貳仟元折算壹日，減為拘役貳拾伍日
，如易科罰金，以新臺幣貳仟元折算壹日。
    事實及理由
一、本案經本院審理結果，認第一審以上訴人即被告甲○○犯刑
    法第305條恐嚇罪，判處拘役50日，並諭知易科罰金折算之
    標準為新臺幣2000元折算1日，除未及依中華民國罪犯減刑
    條例減刑外，認事用法及量刑均無不當，並引用第一審判決
    書記載之事實、證據及理由。
二、被告上訴意旨略以：(一)案發當天伊至乙○○家中索討欠債，
    乙○○拿棍子衝出門外，準備打伊，伊跑開，乙○○又叫他
    老婆叫他乾兒子帶人要來打伊，趕伊走，所以伊趕快報警處
    理（見證一通聯紀錄，係伊先報警的），嗣警方到達，因恐
    伊有危險，請伊先行離開，伊始離開。(二)當天伊去時，有高
    昱昆在場可作證，伊並未恐嚇乙○○說「欠錢不還，要你好
    看」或恐嚇的語言。(三)劉文勝是現任漁會副食供應站主任，
    與乙○○是漁會常務監事，他們在職務上有聯繫，所以乙○
    ○請劉文勝幫他作偽證。而乙○○家在仁安村，要去他家一
    定要有交通工具，而伊去他家時，除了乙○○的吉普車外，
    別無其他汽機車，且伊從廣場往內看，及於警方抵達時，客
    廳內均沒有劉文勝的蹤跡，警方及高昱昆亦未見到劉文勝，
    足見2人係串通作偽證。(四)乙○○在警詢製作筆錄時，說他
    們處理漁會的公共工程及和平港的補償問題，有賺錢，所以
    伊向他恐嚇取財（但事實是他欠錢不還，翻臉不認帳），在
    地檢署時復改稱是伊向他恐嚇，並未取財，所述前後矛盾，
    擺明說是在說謊，誣告伊云云。
三、惟查，被告恐嚇乙○○之事實，業據告訴人乙○○於警詢及
    偵查指訴明確（見他字卷第2頁、偵字卷第7-8頁），核與證
    人劉文勝於偵查及原審證述情節大致相符（見他字卷第8頁
    、原審卷第45-48頁），並有乙○○於原審當庭繪製其住居
    平面圖1份（附原審卷第65頁）附卷可稽。而證人劉文勝與
    被告甲○○係友人關係，業經被告於原審供陳屬實（見原審
    卷第59頁），與被告素無嫌怨，衡情當無誣陷被告之理，其
    證詞自屬可採，被告辯稱案發當日證人劉文勝並未在場云云
    ，惟此部分亦經原審於判決理由一中說明綦詳，被告所辯，
    尚不足採。另證人高昱昆於偵查時雖證稱：到了現場，呂自
    己下車，我們（指高昱昆及孫龍福）在車上沒有下車；沒有
    聽到甲○○恐嚇說你不還10萬元，要對你全家不利，他們只
    是在爭執有無欠錢的事情等語（見他字卷第16頁）；於警詢
    時稱其與孫龍福距離乙○○他們有7至8公尺遠等語（見偵字
    卷第13頁），參以證人孫龍福於警詢時稱：當時我跟高昱昆
    二人離甲○○與乙○○吵架的地方還有一段距離，我沒有聽
    到他們吵架的內容等語（見偵字卷第14頁），高昱昆及孫龍
    福於案發時均未下車，並距離被告與乙○○約7至8公尺遠，
    孫龍福既未聽到爭吵內容，高昱昆於偵查中證稱沒有聽見甲
    ○○恐嚇乙○○等語即屬可疑，是證人高昱昆之證詞，尚難
    為被告有利之認定，則被告請求再次傳喚證人高昱昆到庭為
    證，即無必要，附此敘明。
四、被告所犯恐嚇罪，經原審判處拘役50日，其犯罪時間在民國
    96年4月24日以前，合於中華民國96年罪犯減刑條例（下稱
    減刑條例）第2條1項第3款之減刑要件，爰減刑如主文所示
    ，並依刑法第41條第1項前段規定，諭知易科罰金之折算標
    準。原審予以論科，固非無見，惟未及依減刑條例減刑，被
    告上訴否認犯罪，固無理由，惟原審判決既有可議，應予撤
    銷改判。
五、被告經合法傳喚，無正當理由不到庭，爰不待其陳述逕行判
    決。
據上論結，應依刑事訴訟法第369條第1項前段、第373條、371條
、第364條、第299條第1項前段，刑法第305條、第41條第1項前
段，中華民國96年罪犯減刑條例第2條第1項第3款、第7條，判決
如主文。
本案經檢察官丙○○到庭執行職務。
中　　華　　民　　國　　96　　年　　10　　月　　19　　日
                     審判長法  官  何方興
                           法  官  王紋瑩
                           法  官  林鳳珠
以上正本證明與原本無異。
本件不得上訴。
                           書記官  陳有信
中　　華　　民　　國　　96　　年　　10　　月　　19　　日
附錄犯罪法條
中華民國刑法第305條
（恐嚇危害安全罪）
以加害生命、身體、自由、名譽、財產之事，恐嚇他人致生危害
於安全者，處2年以下有期徒刑、拘役或3百元以下罰金。
